【裁判字號】    97,易,2605
【裁判日期】    971103
【裁判案由】    性騷擾防治法
【裁判全文】
臺灣臺北地方法院刑事判決              97年度易字第2605號
公  訴  人  臺灣臺北地方法院檢察署檢察官
被      告  甲○○
選任辯護人  邱群傑律師
            許卓敏律師
            賴志凱律師
上列被告因性騷擾防治法案件，經檢察官提起公訴（97年度偵字
第11166號），本院判決如下：
    主  文
甲○○意圖性騷擾，乘人不及抗拒而為觸摸其胸部之行為，處拘
役拾日，如易科罰金，以新臺幣壹仟元折算壹日。
被訴如附表所示部分公訴不受理。
    事  實
一、甲○○於民國97年5 月19日21時30分許，騎乘車牌號碼：05
    6 －BGA 號重型機車，沿臺北市○○區○○街17巷行駛，見
    對向Ａ女（已成年，真實姓名、年籍詳卷）徒步行走，竟意
    圖為性騷擾，故意放慢車速，趁Ａ女不及抗拒之際，即徒手
    朝Ａ女胸部撫抓1 下，甲○○隨即騎乘機車離去。嗣經A 女
    報案，始經警員循線查獲。
二、案經A 女訴請臺北市政府警察局移送臺灣臺北地方法院偵查
    起訴。
    理  由
壹、證據能力：
    按被告以外之人於審判外之言詞或書面陳述，除法律有規定
    者外，不得作為證據。又被告以外之人於審判外之陳述，雖
    不符前4 條之規定，而經當事人於審判程序同意作為證據，
    法院審酌該言詞陳述或書面陳述作成時之情況，認為適當者
    ，亦得為證據，當事人、代理人或辯護人於法院調查證據時
    ，知有第159 條第1 項不得為證據之情形，而未於言詞辯論
    終結前聲明異議者，視為有前項之同意，刑事訴訟法第159
    條第1 項、第159 條之5 分別定有明文。查：本件告訴人A
    女於警詢及偵查中所為之陳述，固為被告以外之人於審判外
    之陳述，屬傳聞證據，惟公訴人、被告就前開審判外之陳述
    於本院準備程序中並未爭執其證據能力，迄言詞辯論終結前
    ，亦未表示異議，而本院審酌告訴人A 女於陳述作成時之情
    況，核無違法取證及證明力明顯過低之瑕疵，亦認為以之作
    為證據為適當，揆諸上開規定，本院認告訴人A 女於警詢及
    偵查中所為之證言有證據能力。
貳、實體方面：
一、上開犯罪事實，業經被告甲○○於本院審理時坦承不諱，核
    與A 女於警詢及偵查中指述情節相符合，足徵被告前開自白
    與事實相符合。本件事證明確，被告犯行洵堪認定，應依法
    論科。
二、核被告所為，係犯性騷擾防治法第25條第1 項意圖性騷擾，
    乘人不及抗拒而為觸摸其胸部之罪。爰審酌被告前未曾因犯
    罪經判決執行，有臺灣高等法院被告前案紀錄表可稽，又對
    於女性之身體任意觸摸，顯然不尊重個人對於身體之自主權
    利，犯罪後坦承犯行，態度良好，與其犯罪之動機、手段、
    目的等一切情狀，量處如主文所示之刑，並諭知易科罰金之
    折算標準。
三、公訴不受理部分：
  (一)公訴意旨另略以：被告於97年5 月21日9 時10分許，騎乘機
    車，沿臺北市大安區○○○路○ 段185 巷行駛，B 女（已成
    年，姓名、年籍詳卷）行走在前，即認有機可趁，意圖性騷
    擾，行經該巷27號前，即徒手撫抓B 女左臀一下，致使B 女
    驚感噁心不舒服及受到冒犯，因認被告此部分所為係犯性騷
    擾防治法第25條第1項之罪嫌等語。
  (二)按告訴乃論之罪，告訴人於第一審辯論終結前得撤回其告訴
    ，又告訴經撤回者，應諭知不受理之判決，刑事訴訟法第23
    8 條第1 項、第303 條第3 款分別定有明文。
  (三)查本件告訴人B 女告訴被告違反性騷擾防治法案件，起訴書
    認被告係觸犯性騷擾防治法第25條第1 項之罪，依同條第2
    項之規定，須告訴乃論。茲據告訴人B 女於第一審言詞辯論
    終結前向本院表示撤回告訴，有卷附刑事撤回告訴狀一紙可
    稽，依照首開說明，就被告此部分，應諭知不受理之判決。
四、移送併辦意旨另略以：被告於97年5 月20日9 時45分許，騎
    乘車牌號碼：056 －BGA 號重型機車，沿臺北市大安區○○
    ○路○ 段41巷內行駛，見對向A1（姓名、年籍詳卷）行走而
    來，即認有機可趁，意圖性騷擾，即徒手撫抓A1胸部一下，
    因認被告此部分所為係犯性騷擾防治法第25條第1 項之罪嫌
    云云（即97年度偵字第13178 號偵查卷）。惟查：刑法第56
    條連續犯之規定已經刪除，是移送併案審理部分，與業經起
    訴部分無連續犯裁判上一罪關係可言。又本件移送併案審理
    之犯行，其犯罪時間，與前揭經本院論罪科刑部分，相隔1
    日，且被害人、行為地點均不相同，應無接續犯之包括一罪
    關係，是本院無從併為審理，應將此部分退由檢察官另為適
    法之處理，附此敘明。
據上論斷，應依刑事訴訟法第284 條之1 、第299 條第1 項前段
、第303 條第3 款，性騷擾防治法第25條第1 項，刑法第11 條
前段、第41條第1 項前段，判決如主文。
本案經檢察官楊雅清到庭執行職務
中    華    民    國    97    年    11    月    3     日
                      臺灣臺北地方法院刑事第十七法庭
                                     法  官   賴淑美
上正本證明與原本無異。
如不服本判決，應於判決送達後10日內向本院提出上訴狀（應抄
附繕本）。告訴人或被害人如對於本判決不服者，應具備理由請
求檢察官上訴，其上訴期間之計算係以檢察官收受判決正本之日
期為準。
                                     書記官   許翠燕
中    華    民    國    97    年    11    月    3     日
附錄本案論罪科刑法條全文
性騷擾防治法第25條
意圖性騷擾，乘人不及抗拒而為親吻、擁抱或觸摸其臀部、胸部
或其他身體隱私處之行為者，處二年以下有期徒刑、拘役或科或
併科新臺幣十萬元以下罰金。
前項之罪，須告訴乃論。
附表
┌───────────────────────────┐
│被告於97年5 月21日9 時10分許，騎乘機車，沿臺北市大安區○
○○○○路2 段185 巷行駛，B 女（已成年，姓名、年籍詳卷）│
│行走在前，即認有機可趁，意圖性騷擾，行經該巷27號前，即│
│徒手撫抓B 女左臀一下，致使B女驚感噁心不舒服及受到冒犯 │
└───────────────────────────┘


司法院資訊處製作；財團法人民間司法改革基金會備份。
